【裁判字號】    95,交抗,181
【裁判日期】    950428
【裁判案由】    聲明異議
【裁判全文】
臺灣高等法院臺中分院刑事裁定         95年度交抗字第181號
抗  告  人
即受處分人  甲○○
上列抗告人因聲明異議案件，不服臺灣彰化地方法院中華民國
九十五年二月二十七日所為裁定（九十四年度交聲字第六七二
號）提起抗告，本院裁定如下:
    主  文
抗告駁回。
    理  由
一、抗告意旨略以：抗告人並未違規，原裁定單憑警員之舉發單
    ，遽認抗告人有本件違規行為，顯有未洽，爰依法提起抗告
    ，請將原裁定撤銷等語。
二、按道路交通管理處罰條例第三十一條第一項規定「汽車行駛
    於道路上，其汽車駕駛人或前座乘客未繫安全帶者，處駕駛
    人一千五百元罰鍰」。
三、本件抗告人駕駛車牌號碼ＱＨ─八四一三號自小客貨車，於
    九十四年十月十九日十四時四十分許，行經彰化縣社頭鄉○
    ○路○段大彰加油站前，未繫安全帶違規，經警攔停等情，
    有彰化縣警察局舉舉發違反道路交通管理事件通知單及彰化
    縣警察局田中分局函在卷可稽，證人即取締警員乙○○於本
    院證稱：抗告人駕駛自小貨車，由遠處駕車過來，速度約三
    、四十公里，我看到抗告人沒有繫安全帶，以指揮棒要求其
    路邊停車，其一面拉安全帶，停車時還沒有扣好安全帶，當
    時執勤有二人，另外一人帶班，離我約五十公尺，他已經攔
    檢一輛車，也是沒有繫安全帶，通常我們的作法，我在前面
    看，如有看到未繫安全帶，即以手勢或無線電，通知我後方
    約五十公尺的同仁取締，平時取締沒有照相，如遇到不停車
    的情形，就記下車牌，逕行舉發等語，證人即另一警員丙○
    ○於本院證述：一般在取締時，一人、二人都有，一人是交
    通整理（重要道路路口之交通指揮），二人是巡邏勤務及交
    通稽查，九十四年十月十九日下午二時許，我與乙○○在社
    頭鄉○○路○段執行稽查勤務，乙○○取締抗告人違規時，
    我在他後面，離現場約五、六十公尺處，在逕行取締時才會
    拍照存查等語。又交通警員製單舉發違反道路交通管理處罰
    條例違規事實，本質上為行政處分，係公務員基於職務上權
    力，依法就特定之具體事件所為具公法上效果之單方行政行
    為，基於公務員為公法上行為具有公信力原則，該行政處分
    當可被推定為真正，參以警員為維持交通秩序，依法執行職
    務，立場應係客觀公正，且與抗告人間並無何仇怨，當無誣
    攀之理。原裁定駁回抗告人之聲明異議，並無不當，抗告人
    上開抗告並無理由，應予駁回。
四、據上論斷，應依道路交通案件處理辦法第二十六條、刑事訴
    訟法第四百十二條，裁定如主文。
中    華    民    國    95    年    4     月    28    日
              刑事第九庭  審判長法  官  陳  筱  珮
                                法  官  余  仕  明
                                法  官  康  應  龍
上列正本證明與原本無異。
不得再抗告。
                                書記官  姚  錫  鈞
中    華    民    國    95    年    5     月    1     日
                                                      Ｒ


司法院資訊處製作；財團法人民間司法改革基金會備份。
